# 公司还要验资不

提问人：li023 时间：2013-04-17 14:41:23
请问:现在创办公司还要验资 吗

回答人：chenyiwei
在《公司法》修改之前，仍应按照现行有效的法律法规规定办理。除了某些经特批“先行先试”的地区以外，其他情况设立公司不免除验资。